# 设计公司的成本归集问题

提问人：萍实 时间：2015-11-19 12:47:49
请教陈版及各位老师：新三板审计遇到一家设计公司，现在企业成本是流水账，不分项目的，期末没有存货，就算当期没有收入的，成本也都进损益了。请教各位设计公司的成本要不要按照项目归集？因为直接成本很难确定，间接成本分配标准也不好确定，归集也难以准确。如果不归集，项目毛利没法分析，只能总体分析，期末都没有存货，项目收入成本就不匹配了。 谢谢

回答人：chenyiwei
此类与收入、成本直接相关的核算，需要按照不同的劳务合同进行归集（对于需分配的共同性质的成本，应确保分配标准的系统、合理和一贯运用），分别核算其合同收入和合同成本，这是会计基础工作规范化的重要组成部分。